臺灣新北地方法院民事判決
110年度勞小字第43號
原      告  梁崇民  
被      告  劉玉芳  
訴訟代理人  陳逸帆律師
複代理人    賴曉君律師
上列當事人間請求損害賠償事件，經本院於民國111年4月25日言
詞辯論終結，判決如下：
    主  文
原告之訴駁回。
訴訟費用新台幣壹仟元由原告負擔。
    事實及理由
　壹、程序上理由
    按訴狀送達後，原告不得將原訴變更或追加他訴，但擴張或
    減縮應受判決事項之聲明者，不在此限，民事訴訟法第255
    條第1項第3款定有明文。查，本件原告起訴訴之聲明原為：
    「一、被告故意違失，應予賠償9萬9000元，年息5％，自105
    年10月17日起算至清償日。訴訟費用由被告負擔。」，嗣於
    本院民國110年11月22日言詞辯論程序中將訴之聲明變更，
    併陳明請求之金額擴張為10萬元等語（見本院卷二第19頁）
    。經核原告所為訴之變更與前揭法條規定並無不合，應予准
    許。
貳、實體上理由　
一、原告主張：
    被告熟知人事法規，且明知教師之解聘必須經一、二、三級
    教師評審委員會之決議，並報請主管機關教育部核准後，方
    才生效。被告卻於承辦過程中，於民國109年6月18日以輔校
    人字第1090010545號（下稱系爭函文），說明二錯誤載稱「
    無須經教評會審議」，顯是登載不實，又被告將上開文件列
    為密件，亦屬登載不實。被告上開不實登載之函文，使原告
    至教育部閱卷時無法閱卷，且使原告工作時遭遇異樣眼光，
    被告所為已違反保護他人法律，對法治國、法秩序；國家教
    授之人格權、工作權、歐盟研究、歐盟莫內講座計畫、科技
    部計畫、考試院職務等造成萬劫不復之損害。況依據修正前
    之教師法第14條規定，係學校於知悉之日起1個月內經教師
    評審委員會審議通過停聘後，性別平等委員會方可調查，惟
    本件並未經停聘程序，即違法調查，侵害原告權利甚明。爰
    依據民法第18條第2項、第184條第1項前後段、第2項、第19
    5條規定，提起本訴，並聲明:被告應給付原告10萬元，及自
    105年10月17日起至清償日止，按年息百分之5計算之利息。
二、被告抗辯：
    系爭函文並無登載不實情形，亦未侵害原告任何權利，又原
    告已自承其為系爭函文之受害者，當已充分瞭解系爭函文之
    內容，全然不受系爭函文列為密件之限制，自無侵害原告之
    閱卷權。又依原告行為時教師法第14條第1項第9款規定「經
    學校性別平等教育委員會或依法組成之相關委員會調查確認
    有性騷擾或性霸凌行為，且情節重大。」，再依同條第4項
    規定「由服務學校報主管教育行政機關核准後，予以解聘。
    」，是系爭函文說明二之法律詮釋並無錯誤，況單純之法律
    詮釋並未侵害原告任何權利。況系爭函文之發文者乃「輔仁
    大學學校財團法人輔仁大學」，則系爭函文之發聞者為輔仁
    大學，並非被告，原告據以向被告求償，實有重大誤解。並
    聲明：原告之訴駁回。訴訟費用由原告負擔。
三、本院判斷如下：
  ㈠經查，本件原告遭解聘過程如下：
  ⒈106年1月20日，輔仁大學以輔性平字第1060001459號函原告
    略以：原告被申請調查之校園性平事件第0000000號暨00000
    00號案業已審議完成，經106年1月17日性平會105學年度第1
    2次會議決議原告性騷擾情節重大，由性平會議決「解聘」
    ，並依教師法第14條第4項規定於原告解聘尚未生效前，移
    請教評會予以「停聘」。
  ⒉106年1月24日，輔仁大學以輔校人字第1060001710號函報教
    育部略以：原告因涉及性騷擾案件，經學校性平會查證屬實
    ，性騷擾行為情節重大，決議解聘。學校教評會將另依規定
    按程序辦理停聘事宜。
  ⒊106年3月29日，輔仁大學以輔校人字第1060006638號函，向 
    原告先為「停聘」處分。
  ⒋106年6月13日，教育部以臺教人（三）字第1060084102號函 
    （即原處分）函覆輔仁大學，主旨略以：「貴校擬依教師法
    第14條第1項第9款規定解聘教授甲○○一案，同意照辦」等語
    。
  ⒌106年6月16日，輔仁大學以輔校人字第1060013250號函原告
    略以：原告涉性騷擾行為情節重大，擬依教師法第14條第1
    項第9款規定解聘案，業獲教育部同意，自本函送達原告之
    次日起生效。
  ⒍106年7月17日，原告不服原處分，提起訴願，經行政院108年
    1月25日院臺訴字第1080162972號訴願決定駁回，原告仍不
    服，循序提起行政訴訟（即台北高等行政法院108年度訴字
    第370號）。
    以上事實，業經本院另案110年度訴字第53號及臺北高等行
    政法院108年度訴字第370號認定屬實，並有該二案判決書可
    稽。
  ㈡又觀諸被告所擬系爭函文，可知係針對原告所提陳情書所為
    之回覆；而對於原告之停聘及解聘，均係輔仁大學依據行政
    程序並以上開函文所為之處分，被告所擬之系爭函文僅是對
    於原告之陳情文，再次重申輔仁大學所為之上開行政處分，
    並重申上開行政處分內容即無須經教評會審議，是系爭函文
    非屬行政處分，其說明內文並不涉及原告之權益更動甚明。
    則系爭函文既是重申先前之行政處分，並就原告行為時之教
    師法所定之行政程序所為之詮釋，被告所為自無侵害原告權
    利，或有何故意或過失侵權行為或已以背善良風俗方法加損
    害於原告行為。至原告另主張被告所為亦屬違反保護他人法
    律行為，並致損害原告權利等語，然被告所擬之系爭函文並
    未損害原告權利，亦非對於原告權益更動之行政處分，被告
    以系爭函文重申先前之行政程序，並詮釋教師法之規定，並
    未損害原告之工作權或其他人格權，應屬明確。
  ㈢又被告為輔仁大學職員，其僅是承輔仁大學之命承辦發函之
    責，所為之回覆均非以個人意思任意所為，此由系爭函文抬
    頭係以輔仁大學名義發函甚明，則被告僅是該函文之承辦人
    員，所為說明內文應屬輔仁大學對外之表示甚明，是原告以
    系爭函文說明內容有登載不實，已損害其人格權及工作權等
    情，自非可採。
  ㈣另原告主張被告將系爭函文列為機密文件，已損及其閱覽權
    等情，然觀諸系爭函文，其正本收受者即為原告本人，亦即
    原告自始即知悉系爭函文內容，其保密等級乃對第三人而言
    ，就原告閱覽系爭函文之權益並無任何限制甚明。是原告此
    部分主張，亦屬無據。
  ㈤至原告主張輔仁大學違反行為時教師法之應先予停聘，始得
    經教師評審委員會之審議程序將其解聘等行政程序等情，然
    查輔仁大學之處分是否違反正當法律程序，應屬輔仁大學之
    行政處分作成程序合法或適當與否，原告就此亦已另提出行
    政訴訟程序，並經判決在案，經核與被告所承辦發出之系爭
    函文並無關係，是原告此部分主張亦無從證明被告有何侵權
    行為。
四、綜上所述，原告依民法第18條、第184條第1條前後段、第2
    項、第195條之規定，請求被告給付原告10萬元及自105年10
    月17日起至清償日止，按年息5％計算利息，為無理由，應予
    駁回。
五、本件判決之基礎已臻明確，兩造其餘之攻擊防禦方法、未經
    援用之證據及聲請調查之證據，經本院斟酌後，認均不足以
    影響本判決之結果，不逐一詳予論駁，併此敘明。又有關教
    師是否有涉及性騷擾之事實，均依據性平法等相關規定，由
    學校組成性別平等委員會合議認定之，本院無從違反法律規
    定擅自認定原告是否有涉及性騷擾之事實，又被告所擬系爭
    函文乃重申輔仁大學先前之行政程序，是原告請求調查輔仁
    大學召開性別平等委員會之實際召開日期及開會會議紀錄之
    調查證據，自無調查之必要，應予駁回。
六、本件係小額訴訟事件，應依民事訴訟法第436條之19第1項、
    第78條規定，確定本件訴訟費用為1,000元，由被告負擔。
中　　華　　民　　國　　111 　年　　5 　　月　　20　　日
                  民事第五庭   法  官  曹惠玲
　　　　　　　　　　
如對本判決上訴，須於判決送達後20日內向本院提出上訴狀。如
委任律師提起上訴者，應一併繳納上訴審裁判費。
中　　華　　民　　國　　111 　年　　5 　　月　　23　　日
                               書記官  董怡彤